【裁判字號】    89,易,1248
【裁判日期】    890425
【裁判案由】    傷害
【裁判全文】
臺灣板橋地方法院刑事判決                        八十九年度易字第一二四八號
    公  訴  人  臺灣板橋地方法院檢察署檢察官
    被      告  乙○○○
右列被告因傷害案件，經檢察官提起公訴 (八十九年度偵字第四一九號)，本院判決
如左：
    主  文
乙○○○傷害人之身體，處有期徒刑參月，如易科罰金，以參佰元折算壹日。
    事  實
一、乙○○○因與甲○○平日不睦，民國（下同）八十八年十二月二十一日上午九時
    許，在臺北縣中和市自強市場內，二人發生爭執，乙○○○遂萌生傷害人身體之
    犯意，徒手拉扯，並持他人所有暫置於旁之鐵管一支毆擊甲○○，係甲○○受有
    頭面部血腫三×三公分、挫裂傷八×○．五公分、頸肩部瘀腫八×一公分（起訴
    書誤載為八×八公分）、左肩瘀腫八×十二公分、下背瘀腫十×二十公分、右上
    肢瘀腫八×十二公分、左手掌瘀腫三×三公分、左手肋六×六公分瘀腫之普通傷
    害。
二、案經甲○○訴請臺灣板橋地方法院檢察署檢察官偵查起訴。
    理  由
一、訊據被告乙○○○固坦承於上開時地與被害人甲○○拉扯，惟矢口否認有何持鐵
    管毆打被害人甲○○之犯行，其初於檢察官及本院訊問時辯稱：鐵管是被害人甲
    ○○之前帶去的，渠留下來作為證物。當日被害人又帶鐵刷要刷渠的臉，於渠用
    手抵擋，並未拿鐵管打人云云。惟查，右揭事實，迭據被害人甲○○於偵審中指
    訴歷歷，復有診斷證明書一紙在卷可稽。再依被害人甲○○所受之傷勢，有長達
    八、十、十二或二十公分，顯遭長條狀物品毆打所致，單純拉扯不應會在被害人
    甲○○身體上留下此種傷痕。足見被害人甲○○指訴遭被告持鐵管毆傷等語，應
    與事實相符。被告所辯，應屬諉卸之詞，不足採信。事證明確，被告犯行洵堪認
    定。
二、按被告乙○○○徒手拉扯並持他人之鐵管毆打被害人甲○○成傷，核其所為，係
    犯刑法第二百七十七條第一項之普通傷害罪。爰審酌被告犯罪動機、目的、手段
    、對被害人造成之傷害及其犯罪後之態度等一切情狀，量處如主文所示之刑，並
    諭知易科罰金之折算標準，以示懲儆。被告持以毆擊被害人甲○○所用之鐵管，
    屬被害人甲○○前夫所有之物，業據被害人甲○○證述在卷，故對此本院不另為
    沒收之諭知。
據上論斷，應依刑事訴訟法第二百九十九條第一項前段，刑法第二百七十七條第一項
、第四十一條，罰金罰鍰提高標準條例第一條前段、第二條，判決如主文。
本案經檢察官潘翠雪到庭執行職務
中    華    民    國      八十九      年      四      月    二十五    日
                                      臺灣板橋地方法院刑事第二庭
                                          法  官  高    玉    舜
右正本證明與原本無異。
如不服本判決，應於判決送達後十日內，向本院提出上訴狀。
                                          書記官  田    寶    駿
中    華    民    國      八十九      年      四      月    二十六    日
附錄本案論罪科刑法條全文：
刑法第二百七十七條
傷害人之身體或健康者，處三年以下有期徒刑，拘役或一千元以下罰金。
犯前項之罪，因而致人於死者，處無期徒或七年以上有期徒刑，致重傷者，處三年以
上、十年以下有期徒刑。


司法院資訊處製作；財團法人民間司法改革基金會備份。
